臺灣高等法院臺南分院刑事判決　　　　　九十三年度上訴字第四二八號　　孝股
　　　上　訴　人
　　　即　被　告　甲○○
右列上訴人因搶奪案件，不服臺灣嘉義地方法院九十二年度訴字第四七號中華民國九
十三年三月二十三日第一審判決（起訴案號：臺灣嘉義地方法院檢察署九十一年度偵
字第六九五三號、第四七００號），提起上訴，本院判決如左：
    主  文
上訴駁回。
    事  實
一、甲○○前於民國（下同）八十九年間因竊盜罪，經臺灣雲林地方法院於八十九年
    五月十九日以八十九年度易字第二三八號判決判處有期徒刑八月確定；又於八十
    九年間因違反毒品危害防制條例案件，經臺灣雲林地方法院於八十九年九月二十
    九日以八十九年度訴字第一九八號判決判處有期徒刑一年確定；嗣上開兩案經定
    應執行有期徒刑一年六月確定，於九十年十一月二十日縮短刑期假釋出監並交付
    保護管束，於九十一年三月十九日保護管束期滿執行完畢。詎仍不知悔改，因缺
    錢花用，乃與楊家昇（業經原審判決確定）及另一姓名年籍不詳之成年男子共同
    基於意圖為自己不法所有之犯意聯絡，在嘉義縣大林鎮市區四處尋找被害目標以
    伺機搶奪他人之財物，而於九十一年九月七日十二時二十分許，先在嘉義縣大林
    鎮慈濟醫院附近工地，由甲○○將其所有車牌號碼Ｈ四－三一二九號自用小客車
    之後車牌卸下，再於同日下午一時十三分許，由甲○○駕駛上開自用小客車，上
    搭載楊家昇（坐於駕駛座旁右邊）及該姓名年籍不詳之成年男子（坐於右後座）
    ，行經嘉義縣大林鎮平林里榮林陸橋下涵洞內時，因見乙○○一人獨自行走，且
    四下無人之際，認有機可趁，遂由楊家昇戴鴨舌帽，該姓名年籍不詳之成年男子
    戴口罩掩面下車，並乘乙○○不及防備之際，由楊家昇猝然出手搶奪乙○○所有
    之黑色隨身皮包一個【內有摩托羅拉牌行動電話一支（序號：00000000
    0000000號）、現金新台幣（下同）三千元、土地銀行、臺灣銀行、台新
    銀行提款卡、健保卡、國民身分證、汽車駕駛執照各一張及印章一枚等物】，該
    姓名年籍不詳之成年男子則在旁把風及助勢，而於楊家昇得手後，其三人旋即由
    甲○○駕駛上開自用小客車搭載楊家昇及該姓名年籍不詳之成年男子逃離現場，
    並於某不詳地點，由該姓名年籍不詳之成年男子將上開自用小客車拆卸之後車牌
    裝上。上開搶奪之財物則由甲○○分得現金一千元，楊家昇分得現金一千元及上
    開行動電話一支，該姓名年籍不詳之成年男子分得現金一千元，至其餘之財物則
    由楊家昇於同日下午一時四十五分許，丟棄於嘉義縣大林鎮某河溝內。嗣經警於
    九十一年十月十二日上午十時許，持搜索票前往楊家昇位於南投縣竹山鎮○○路
    一一六之七三號四樓之住處執行搜索，扣得上開搶奪之贓物行動電話一支後，始
    循線查悉上情。
二、案經乙○○訴由嘉義縣警察局民雄分局報請臺灣嘉義地方法院檢察署檢察官偵查
    起訴，暨臺灣嘉義地方法院檢察署檢察官自動檢舉偵查起訴。
    理  由
一、訊據上訴人即被告甲○○矢口否認涉有前揭搶奪犯行，辯稱：前開搶奪案件發生
    時，其因尿道結石在嘉義縣大林鎮慈濟醫院急診接受治療，並未參與本件搶奪案
    件；本件搶奪案係其親戚陳偉興及共同被告楊家昇向其借用前開自用小客車外出
    所為云云。
二、經查：
（一）被告甲○○如何與共同被告楊家昇、及另一姓名年籍不詳之成年男子於前揭時
      、地共同以前揭分工之方式，搶奪被害人乙○○所有之前開黑色隨身皮包，並
      於嗣後如何分配搶得之贓物等情，業據共同被告楊家昇於警訊、偵查中初訊時
      供述：「由甲○○駕一部福特、綠色，車牌號Ｈ四－三一二九號汽車，先將後
      車排拆下，而後在嘉縣大林鎮市區兜繞尋找目標，就在右述時間、地點，見到
      該名婦人獨自行走，而四邊又無人，我就和另名不詳姓名男子下車，由我從該
      名婦人正面下手搶奪該皮包，得逞後就與該姓名不詳之男子趕忙上甲○○所駕
      駛之車，一路往大林交流道方向逃逸至雲林縣莿桐鄉。是三人共同計畫要行搶
      的，我分得新台幣一千元及手機一支，甲○○分得新台幣一千餘元，另名不詳
      姓名男子分得新台幣一千元」、「（你於九十一年九月七日下午十三時三十分
      在大林鎮平村里榮林陸橋下涵洞處搶奪乙案作案交通工具Ｈ四－三一二九號自
      小客車後車牌在何處由何人卸下？）在離慈濟醫院不遠處一工地由甲○○拆卸
      下後車牌放在車上即Ｈ四－三一二九號車上。（當時時間幾點？當時是否你們
      三人均在場？）九十一年九月七日下午十二時二十分許，當時我們三人均在場
      」、「當時是我下車用手在乙○○前面搶走隨身皮包及其內之提款卡等物，而
      當時該不詳男子在旁把風，最後甲○○駕車載我們離開現場」等語綦詳（分別
      見警卷第一至六頁；偵字第六九五三號卷第八至一○頁）。
（二）核與被害人迭次於警訊、偵查中及原審審理時分別證稱：「被三名我不認識之
      男子駕乙部未懸掛後車牌號之褔特墨綠色後方有剝落烤漆之車子，在案發地點
      涵洞處，我為閃避該車，有二名歹徒戴鴨舌帽及口罩、鴨舌帽何種顏色我不清
      楚，口罩為白色，下車趁我未注意時，其中一人即伸手搶去我身上皮包迅速坐
      上該車往大林交流道方向逃逸」、「我是於九十一年九月七日下午十三時十三
      分許，在嘉義縣大林鎮○○里○○路橋下被三名歹徒所搶」、「當時有三名歹
      徒都有二人戴口罩及鴨舌帽，開車的我不知道，有駕駛乙部墨綠色自小客車」
      、「‧‧‧當時他們三位成年男子共同駕駛自小客車，其中是駕駛座旁一位男
      子從我前面搶走我隨身皮包一個及其內有‧‧‧，又當時右後車座內一男子手
      持刀子作勢，但我很害怕，不久他們就駕車快速離開」、「（問：當時行搶三
      名男子是否有二名戴口罩及鴨舌帽？）是的，當時我有看見其中二人有戴口罩
      及鴨舌帽，但我並未注意駕駛人之情形」、「（問：是否確定當時搶奪你的人
    有幾個人？）我確定是三個人。當時是有一個人下手搶我，他是坐在駕駛座前
      座的，另一個人從後座拿類似西瓜刀的刀子出來，但都沒有說話，駕駛座的那
      位並沒有下車」、「（問：他們二人搶完你之後，是從何車門上車？）他們搶
      完後又從原來下車位置再上車」、「【（提示警訊卷二十二頁照片）當時他們
      是否是駕駛照片上的車子？】我確定沒有錯。因為照片上圓圈位置的地方有記
      號。當時他們搶完後一上車就立刻將車開走，我在他們開車離去之前，還有在
      駕駛座旁邊的座位向搶我的人說，你有用的東西拿去，沒有用的東西是否可以
      還給我，他們一下子就開車走，我怕被車後輪壓到，就立刻跳開，他們也沒有
      將東西還給我。我的印象駕駛座旁邊還有一個人。當時下車的兩個人都有戴口
      罩及鴨舌帽」、「（問：當時幾個人搶你？）我認為應該是三個人，否則怎麼
      可能那麼快，不過我有去擋他們的路說他們需要的拿去，不過不需要的還我」
      、「（問：當初搶你的人有幾個人下車搶你？）兩個人」、「（問：這兩個人
      分別從哪個車門下車？）司機旁邊座位的那個人下車搶我，司機後座有一個拿
      刀子的下來」、「（問：當時你人站在何處？）我站在右邊，在司機的右邊，
      車子的右邊，兩個人從車子的右邊下來」、「（問：搶的過程？）他搶走，我
      還到他車窗口跟他說他有用的拿去，沒有用的還我」、「（問：本件有幾個人
      犯案？）我覺得應該有三個人，因為後面拿刀的人應該沒有這麼快，還要從駕
      駛座從後面繞一圈」、「我認為應該要從駕駛座再下車拿刀沒有那麼快。車停
      下之後，人就過來了，搶的人上車都從車子的右側上車」等語（見警卷第七、
      八頁背面；偵字第六九五三號卷第二二頁、原審卷第三二、三三頁、第一○九
      頁九十二年、第一五九至一六一頁），除就共同被告楊家昇於行搶時有無戴口
      罩及另一姓名年籍不詳之成年男子當時有無持刀等情與共同被告楊家昇所供或
      有出入外，其餘均大致相符；而被害人雖於原審審理時對案發時究係二人或三
      人行搶乙情未能肯定陳述，然被害人於警訊、偵查中之指證距離案發時最近，
      衡情印象自最為深刻，且係在無任何壓力下所為之證供，是自以其距案發時較
      近之警訊、偵查中之證詞最接近真實而較為可採，本件搶案應有三人，足堪認
      定，尚難以被害人於原審審理時所證【我覺得應該三個人】，而未為肯定之指
      訴，即據為被告甲○○有利之証據。
（三）又參以共同被告楊家昇若未與被告甲○○共同親自實施前開搶奪犯行，如何能
      就該等犯行之過程描述詳盡，且共同被告楊家昇於自身所涉之搶奪犯行均坦承
      不諱，且與被告甲○○亦無宿怨或糾紛之情況下，衡情若非屬實，實無於警訊
      、偵查初訊時均供述被告甲○○亦有參與前開搶奪犯行，而設詞誣陷被告甲○
      ○之必要，且其於警訊及偵查之初係在尚無心理防備及尚未及串證之時所為，
      自以其時所為之陳述較接近真實而堪以憑信；而被害人與被告亦均無何怨懟，
      其尤無設詞誣陷被告甲○○之動機，是自以共同被告楊家昇距案發時較近之警
      訊、偵查初訊中所供，而與被害人證供相符之部分較為可採，益見共同被告楊
      家昇於原審審理時稱【被告甲○○未參與】云云，係事後迴護被告甲○○之詞
      ，不足採信；是以被告甲○○及楊家昇與另一姓名年籍不詳之成年男子確有參
      與本案搶奪犯行乙情，應堪認定。
（四）至被害人乙○○於偵查及原審審理時雖指稱【其中一名搶匪有持刀】云云，核
      與被害人於警訊時對遭人持刀行搶乙節隻字未提，前後所指已有不符；甚且被
      告楊家昇亦未曾自白有何持刀行搶之犯行，復為不知該名姓名年籍不詳之成年
      男子有持刀在旁把風之供述；又被害人所指類似西瓜刀之刀子亦未扣案，以供
      本院查証；被害人於偵查及原審審理時指稱【其中一名搶匪有持刀】云云，尚
      無証據足資佐証，自難信採；惟參以本案發生當時，被害人勢必措手不及，且
      本案查獲後迄今已年餘，加以並無任何被害者會將被害之經過、犯人當時之穿
      著、特徵等情，均巨細縻遺記載登存憑核，是被害人上開指訴雖無証據佐証，
      惟其所指遭三名歹徒行搶之情事則屬一致，自難以此即認被害人之指訴全然無
      可採信。
（五）被告甲○○於本院審理時雖指稱【共同被告楊家昇因遭警刑求，始會於警訊、
      偵查中初訊時，供出被告甲○○亦有犯本案】云云。然查：
    共同被告楊家昇不惟未於偵查中檢察官訊問時速向檢察官表示伊遭警刑求，且
      其於原審調查時亦供稱：伊未遭警刑求等語（見原審卷第一○八、一○八之一
      頁），核與證人即為被告楊家昇製作警訊筆錄之警員賴雲楊、吳永忠於原審證
      述相符（見原審卷第三四頁、第一○八頁、第二二四、二二五頁、二二六頁）
      ，則共同被告楊家昇辯稱遭員警刑求一節是否屬實，已非無疑。況參以共同被
      告楊家昇並未否認其參與本件搶奪犯行，查獲警員在其已自承犯行之情下，衡
      情自無刑求共同被告楊家昇之可能。
     另參諸共同被告楊家昇嗣後改稱：「被告甲○○從頭到尾都沒有參與，我在
       警察局時警察很兇，警察叫我一定要咬被告甲○○出來，因為他是車主所以
       我才咬他出來」、「（問：你在偵查中說被告甲○○有參與？何以要這樣說
       ？）有，我當時有這樣說，檢察官沒有刑求我，不過後來講才是真的，因為
       當時剛被抓到，我想交保，所以我想在檢察官那邊講跟警察局講的一樣，交
       保可能性比較大」、「警察是在我家抓我的，警察進我家就打我了，所以去
       警察局我要照他說的講，叫我要咬出被告甲○○。不過警察是在我家打我，
       去警察局就沒有打我了。所以我沒有講刑求」、「（問：除了證人吳永忠打
       你之外，還有什麼人打你？）沒有，證人吳永忠只有打我一巴掌，撞一下，
       沒有傷，其他沒有人打我了」、「（問：在警察局是否有被打？）我在警察
       局已經隨便他們講了，所以沒有被他們打，他們說什麼我就說對，我不爭執
       我在警察局講的，不過是因為之前被打」、「（問：何以偵查中及本院調查
       、審理中不說你被警察打？）因為打一下巴掌及撞一下我不知道這樣算刑求
       ，且沒有驗傷單」等語（見原審卷第一三九頁九十二年十一月十九日準備程
       序筆錄、第一六二、一六三、一六五、一六六頁九十二年十二月二十三日審
       判筆錄、第二二四、二二五頁九十三年三月九日審判筆錄），與其前所供未
       遭警刑求等語明顯相左，莫衷一是，顯徵情虛。
    又共同被告楊家昇係於九十一年十月十二日上午十時許，為警持搜索票在其位
      於南投縣竹山鎮○○路一一六之七三號四樓之住處查獲，而於下午六時四十分
      許，隨案移送經臺灣嘉義地方法院檢察署檢察官訊問後，旋由該署檢察官以共
      同被告楊家昇前於九十一年一月間所犯，經臺灣高等法院臺中分院判決確定之
      竊盜案件，核發執行指揮書，而於同日發交執行等情，有共同被告楊家昇九十
      一年十月十二日之警訊筆錄乙份、臺灣嘉義地方法院所核發九十一年度聲搜字
      第五四二號搜索票及臺灣嘉義地方法院檢察署檢察官執行指揮書各乙紙在卷可
      按（見警卷第一、一一頁；臺灣嘉義地方法院檢察署九十一年度偵字第六九五
      三號偵查卷第一一頁），是共同被告楊家昇於九十一年十月十二日為警查獲，
      移送臺灣嘉義地方法院檢察署檢察官訊問後，隨即執行其之前經判決確定之竊
      盜案件乙情，應堪認定，則其所辯在檢察官訊問時供述與警訊相同，交保之可
      能性較大云云，不惟與事實不符，甚且係其個人主觀上之臆測，殊難憑信。況
      遍觀本件卷證資料並無共同被告楊家昇有遭警刑求之紀錄（諸如診斷證明書）
      ，顯見並無任何證據足證共同被告楊家昇之自白非出於自由意志下所為，而該
      等警訊、偵查筆錄復經其親筆簽名確認，是被告甲○○前開所辯共同被告楊家
      昇遭刑求云云，自無足取。
（六）再查，被告甲○○雖辯前開搶奪案件發生時，其正因尿道結石在嘉義縣大林鎮
      慈濟醫院急診接受治療，有不在場証明。本件係伊親戚陳偉興及共同被告楊家
      昇向其借用上開自用小客車外出所為云云。惟查：
    被告甲○○於九十一年九月六日曾行碎石術，而於九十一年九月七日上午十一
      時五十四分許因血尿及尿道疼痛至大林慈濟醫院急診就診，經會診泌尿科後，
      拔除尿道內管，於同日中午十二時十分許離院等情，固有財團法人佛教慈濟綜
      合醫院大林分院九十一年十二月二十五日（九十一）慈醫大林文字第○○○六
      二一號函附卷可稽（見偵字第七四○○號卷第二六、二七頁）；而本件案發當
      日，被告甲○○與共同被告楊家昇、及姓名不詳之成年男子於下午十二時二十
      分許，先在嘉義縣大林鎮慈濟醫院附近工地拆卸該車號Ｈ四－三一二九號自小
      客車後車牌，於下午一時三十分許在案發地點搶奪被害人之財物等情，已如前
      述，則被告甲○○於當日下午十二時十分離開慈濟醫院後，十分鐘內至前揭慈
      濟醫院附近工地拆卸車牌，衡情尚非不可能，縱認被告甲○○當日確實至慈濟
      醫院就醫，其離院時間與本案發生時間即下午一時三十分許已逾一小時之久，
      其離院後與共同被告楊家昇及另一姓名不詳男子共犯本案，衡情亦屬合理，是
      該診斷證明書尚不足採為認定被告甲○○於案發當時不在場之證據。
    再被告甲○○雖於該日因血尿及尿道疼痛至大林慈濟醫院急診就診，但經本院
      訊及何以前往急診，及急診時是否可走路，暨急診拔除內管可否走路等情，被
      告陳瑞有供稱【其係因插尿道內管，排尿時會痛所以才去急診，除了排尿會痛
      外，急診時可以走路，急診後拔除內管後也可以走路】等語，足認被告甲○○
      雖有急診之事實，但除排尿會痛外，對其行動自由並無影響，自難以其曾前往
      急診，即認被告甲○○行動自由已有限制，而無參與本件搶奪之可能。
    被告甲○○於偵查中供稱：「我記得於今年（即九十一年）九月初十二時三十
      分以後因我尿道結石駕駛Ｈ四－三一二九號自小客車載楊家昇及綽號小龍成年
      男子共同至大林慈濟醫院急診治療我尿道結石，但當日我並未住院，而後我剛
      到慈濟醫院急診時，綽號小龍說楊家昇要出去逛一逛，而後就將我借用該自小
      客車，而急診後於當日下午三時許，小龍駕駛Ｈ四－三一二九號自小客車載楊
      家昇至慈濟醫院載我回家」等語（見偵字第七四○○號卷第一三頁背面、第一
      四頁）；繼於原審審理時供稱：「（問：Ｈ四─三一二九車是否你的？）是我
      太太的，去年九月七日有借給被告楊家昇、還有叫做「阿龍」的人，他們兩人
      跟我去慈濟看病，他們兩人先走，下午兩點他們兩人再回來載我，回來時他們
      說去拿海洛因」、「（問：阿龍你是否認識？）我認識，但我不知道他的真實
      姓名，他是我的朋友」、「（問：你為何確定當天你是下午兩點多離開醫院？
      ）差不多，我在那邊等他們兩人」、「（問：對於慈濟醫院說你十二點十分離
      開，你有何意見？）沒有錯，我是那個時候看完，不過我在那邊等他們兩人等
      了快二個小時」等語（見原審卷第七一、七二頁），與共同被告楊家昇於偵查
      中供稱：「因警方叫我咬甲○○共同行搶，實際上案發時甲○○人在嘉義縣大
      林鎮慈濟醫院附近工地工作駕駛控土機」等語（見偵字第七四○○號卷第二三
      頁背面、第二四頁正面）；繼於原審審理時供稱：「我有參與搶奪，不過被告
      甲○○沒有去，我是跟他的朋友「阿鎰」去的，就我和他兩人去而已。我當時
      坐在駕駛座旁邊，我有戴一頂帽子，沒有戴口罩」、「（問：你在警察局何以
      說被告甲○○也有去？）我不太記得了。不過警員認為車主一定有份，所以叫
      我供他出來」、「（問：當天被告甲○○去何處？）應該在上班，在工地，當
      時車是他朋友在工地向他借的，工地在大林慈濟醫院跟他借的，應該是這樣，
      因為我去工地找他後來車子是否有還給被告甲○○我不知道，我沒有去」、「
      警員認為車主一定有份，不過被告當時在上班，車上只有兩個人，所以被告甲
      ○○一定在上班，因為「阿鎰」說被告在上班」等語（見原審卷第一○八至一
      ○九頁）相較，可知就(1)被告甲○○自嘉義縣大林鎮慈濟醫院出院時究係共同
      被告楊家昇與另一姓名年籍不詳之成年男子共同前往搭載，抑或僅該姓名年籍
      不詳之成年男子前往搭載；(2)被告甲○○離開醫院之時間；(3)該姓名年籍不詳
      之成年男子究係「阿鎰」或「阿龍」；(4)被告甲○○於本件案發時究係去醫院
      治療抑或去工作等情，被告甲○○所供與共同被告楊家昇所供顯不一致，若果
      真本件被告甲○○並未參與搶奪，則衡情被告甲○○與共同被告楊家昇就上開
      各點豈有前後不符之處，益見被告甲○○所辯【未參與本件搶奪案件】云云，
      與事實不符，而難信採。
    又查被告甲○○與共同被告楊家昇於原審審理時又改供稱另一名不詳男子姓名
      為「陳偉興」，係被告甲○○之親戚，本件係楊家昇與陳偉興做的云云。惟查
      ，被告甲○○於本案查獲時即九十一年十月十二日時迄本案第一次審判期日即
      九十二年十二月二十三日，已逾一年二月，被告甲○○始終未曾提及「陳偉興
      」涉案，共同被告楊家昇亦於被告甲○○供出「陳偉興」姓名後，始附和被告
      甲○○而改稱本案係伊與陳偉興所做云云，則陳偉興是否確為參與本件犯罪之
      人，顯有疑問。且被告二人所指之「陳偉興」業於九十二年四月十八日死亡乙
      情，有雲林縣莿桐鄉戶政事務所九十二年十二月三十日雲莿戶字第０９２００
      ０２４４１號函後附之戶籍資料附卷可稽（見原審卷第二○七、二○八頁），
      是本院自無法查悉被告二人所述是否為真；況「陳偉興」若果真涉及本件搶奪
      案件，此項對被告陳瑞有為有利之証據，被告甲○○竟於偵查中、原審九十二
      年四月十四日訊問時，被告甲○○竟未供稱【陳偉興涉案】，一再供稱【是綽
      號阿龍之人與共同被告楊家昇將該自用小客車借走】等語，足見被告甲○○事
      後所稱【其未參與，而係陳偉興參與本件搶奪案件】云云，係圖卸刑責之詞；
      另共同被告楊家昇於原審所稱【本件搶奪案件是其與陳偉興所為】云云，係事
      後迴護被告甲○○之詞，均不足採信。
（七）另按刑法上所謂之搶奪，係指乘人不及抗拒或防備而為奪取者，最高法院二十
      年度非字第一七三號、三十二年度上字第二一八一號著有判例可資參照。查本
      案共同被告楊家昇既係在被害人乙○○監視管領下，仍乘其不及抗拒及防備而
      破壞被害人對其所有之黑色隨身皮包原有之支配關係，復建立自己就上開財物
      之支配關係，並立即與被告甲○○及另一姓名年籍不詳之成年男子逃逸無蹤，
      被告甲○○與共同被告楊家昇及該名年籍不詳之成年男子顯係趁他人不備，實
      施不法腕力而掠取財物，且該三人間有犯意聯絡及行為之分擔，灼然甚明。
（八）綜上所述，被告甲○○所辯，顯係畏罪避重就輕之飾詞，無足取信，本件事證
      明確，被告搶奪之犯行均洵堪認定。
二、查被告甲○○及共同被告楊家昇與另一姓名年籍不詳之成年男子既係於財產管領
    者自始監視注意下，仍乘其不及抗拒或防備之際奪取其上開隨身皮包一個，是核
    被告甲○○所為，係犯搶奪罪而有刑法第三百二十一條第一項第四款之情形，應
    依刑法第三百二十六條第一項之加重搶奪罪論科。被告甲○○與共同被告楊家昇
    及另一姓名年籍不詳之成年男子三人就前開犯行間，有犯意之聯絡及行為之分擔
    ，皆為共同正犯。公訴意旨雖認被告等人有持刀搶奪被害人財物之情事，但此部
    分尚屬不能証明，已如前述(四)所示，公訴人此部分顯有誤會，附此敘明。再被告
    甲○○前於八十九年間因竊盜罪，經臺灣雲林地方法院於八十九年五月十九日以
    八十九年度易字第二三八號判決判處有期徒刑八月確定；又於八十九年間因違反
    毒品危害防制條例案件，經臺灣雲林地方法院於八十九年九月二十九日以八十九
    年度訴字第一九八號判決判處有期徒刑一年確定；嗣上開兩案經定應執行有期徒
    刑一年六月確定，於九十年十一月二十日縮短刑期假釋出監並交付保護管束，於
    九十一年三月十九日保護管束期滿執行完畢，有臺灣高等法院被告全國前案紀錄
    表及臺灣嘉義地方法院檢察署刑案資料查註紀錄表附卷可憑，其於有期徒刑執行
    完畢後五年以內再犯本件有期徒刑以上之罪，為累犯，應依刑法第四十七條之規
    定加重其刑。
三、原審以被告甲○○部分罪証明確，因予適用刑法第二十八條、第三百二十六條第
    一項、第三百二十一條第一項第四款、第四十七條之規定，併審酌被告甲○○年
    輕力壯，卻不思以正當手段獲取財物，且已有多項犯罪前科，經執行完畢後竟又
    再犯，足見其輕忽法律之程度，惡性顯非輕微，非處以重刑難收教化之效，況其
    與被害人素不相識，竟利用被害人獨自一人疏於防範之際公然為上開搶奪犯行，
    致使被害人陷於恐懼之中，嚴重影響人身安全、社會秩序，惡性重大，以及其犯
    罪之動機、目的、手段、犯後飾詞狡辯，態度不佳等一切情狀，量處有期徒刑一
    年十月，以資懲儆。本院核其認事用法俱無不合，量刑亦為妥適，被告上訴猶飾
 詞否認犯罪，指摘原判決不當，為無理由，應予駁回。
據上論斷，應依刑事訴訟法第三百六十八條，判決如主文。
本案經檢察官許仲瑩到庭執行職務。
中      華      民      國    九十三    年      七      月    二十一    日
                                臺灣高等法院臺南分院刑事第四庭
                                        審判長法官  陳  珍  如
                                              法官  王  浦  傑
                                              法官  高  明  發
右正本證明與原本無異。
如不服本判決，應於判決送達後十日內向本院提出上訴狀，其未敘述理由者並應於提
出上訴狀後十日內向本院補提理由書（應附繕本)。
                                        法院書記官  周   美  莉
中      華      民      國    九十三    年      七      月    二十二    日
附錄：本判決論罪科
中華民國刑法第三百二十六條
(加重搶奪罪)
犯前條第一項之罪，而有第三百二十一條第一項各款情形之一者，處一年
以上七年以下有期徒刑。
前項之未遂犯罰之。
中華民國刑法第三百二十五條
(普通搶奪罪)
意圖為自己或第三人不法之所有，而搶奪他人之動產者，處六月以上五年
以下有期徒刑。
因而致人於死者，處無期徒刑或七年以上有期徒刑，致重傷者，處三年以
上十年以下有期徒刑。
第一項之未遂犯罰之。
